臺灣宜蘭地方法院刑事判決　　　　　　　100年度訴字第165號
公　訴　人　臺灣宜蘭地方法院檢察署檢察官
被　　　告　王志賢
指定辯護人　本院公設辯護人黃之中
上列被告因違反槍砲彈藥刀械管制條例案件，經檢察官提起公訴
（100年度偵字第564號），本院判決如下：
    主  文
王志賢犯非法持有可發射子彈具殺傷力之槍枝罪，處有期徒刑壹
年陸月，併科罰金新台幣萬元，罰金如易服勞役，以新台幣壹
仟元折算壹日，附表所示之物沒收。
    事  實
一、王志賢於民國97年5、6月間，在宜蘭縣宜蘭市東港橋下，自
    其綽號「比令」之友人處收受具有殺傷力之改造手槍（含彈
    匣1個，槍枝管制編號0000000000）1枝、具有殺傷力之子彈
    5顆，即將之放置於宜蘭縣宜蘭市○○路499號7樓住處，而
    未經主管機關許可非法持有之；嗣於100年1月26日下午4時
    20分許，在宜蘭縣宜蘭市○○路499號7樓為警查獲，並扣得
    前開改造手槍（含彈匣1個）1枝、子彈5顆。
二、案經宜蘭縣政府警察局宜蘭分局報請臺灣宜蘭地方法院檢察
    署檢察官偵查起訴。
    理  由
一、訊據被告王志賢於警、偵訊及本院審理中，對於上開持有槍
    枝、子彈犯行均坦承不諱。而宜蘭縣政府警察局宜蘭分局員
    警於100年1月26日下午4時20分許在被告位於宜蘭縣宜蘭市
    ○○路499號7樓住處搜索，扣得改造手槍1枝及子彈5顆，有
    本院100年聲搜字第000055號搜索票、宜蘭縣政府警察局宜
    蘭分局搜索扣押筆錄、扣押物品目錄表、搜索現場照片4幀
    在卷可證（警蘭偵字第1002100474號卷第4至9頁），再扣案
    之手槍、子彈送鑑定後，認「送鑑手槍1枝（槍枝管制編號
    0000000000號），認係改造手槍，由仿GLOCK廠27型半自動
    手槍製造之槍枝，換裝土造金屬槍管而成，擊發功能正常，
    可供擊發適用子彈使用，認具殺傷力。」、「送鑑子彈5顆
    ，鑑定情形如下：(一)2顆，認均係非制式子彈，由金屬彈殼
    組合直徑9.0±0.5mm金屬彈頭而成，採樣1顆試射，可擊發
    ，認具殺傷力。(二)2顆，認均係非制式子彈，由金屬彈殼組
    合直徑9.0±0.5mm金屬彈頭而成，採樣1顆試射，可擊發，
    認具殺傷力。(三)1顆，認係非制式子彈，由金屬彈殼組合直
    徑9.0mm金屬彈頭而成，經試射，可擊發，認具殺傷力。」
    ，有內政部警政署刑事警察局100年2月17日刑鑑字第
    1000015727號鑑定書1份附卷可佐（100年度偵字第564號卷
    第20、21頁）。綜上所述，本件事證明確，被告犯行堪以認
    定，應依法論科。
二、核被告所為，係犯槍砲彈藥刀械管制條例第8條第4項未經許
    可持有可發射子彈具有殺傷力槍枝罪，及同條例第12條第4
    項未經許可持有子彈罪，被告以一持有行為同時持有改造槍
    枝及子彈，為想像競合犯，應從一重依未經許可持有可發射
    子彈具有殺傷力槍枝罪論處。以被告為警查獲後，自始坦承
    犯行，足見被告確具有悔意，衡以槍砲彈藥刀械管制條例第
    8 條第4項未經許可持有槍枝罪之法定本刑為3年以上10年以
    下有期徒刑，併科新台幣7百萬元以下罰金，被告因一時失
    慮而犯重典，於持有槍枝、子彈期間中未有相關持槍犯罪紀
    錄，情輕法重，本院衡其犯罪情狀在客觀上足以引起一般同
    情，倘科以其上開法定最低之刑，實嫌過重，爰依刑法第59
    條之規定，酌量減輕被告之刑。審酌被告犯罪之目的、手段
    ，持有槍枝、子彈對於社會之危害，及犯罪後坦承犯行等一
    切情狀，量處如主文所示之刑，並就罰金部分諭知易服勞役
    之折算標準，以示懲儆。
三、扣案之仿GLOCK廠27型半自動手槍之改造槍枝（含彈匣1個，
    槍枝管制編號0000000000號）1枝，具有殺傷力而屬違禁物
    ，應依刑法第38條第1項第1款規定宣告沒收。扣案之改造子
    彈5顆，其中3顆經試射後雖具有殺傷力，惟已因試射後僅剩
    餘彈殼而不具殺傷力，非屬違禁物，故不為沒收之諭知，剩
    餘子彈2顆因具有殺傷力，而屬違禁物，依刑法第38條第1項
    第1款宣告沒收。另扣案之槍管1枝，因內具阻鐵無法使用，
    非屬違禁物，故不為沒收之諭知。
據上論斷，應依刑事訴訟法第299條第1項前段，槍砲彈藥刀械管
制條例第8條第4項、第12條第4項，刑法第11條前段、第55條、
第59條、第42條第3項、第38條第1項第1款，判決如主文。
本案經檢察官王清白到庭執行職務
中    華    民    國   100    年    7     月    25    日
                  刑事第四庭審判長法  官  林楨森
                                  法  官  陳雪玉
                                  法  官  辜漢忠
以上正本證明與原本無異。
如不服本判決應於收受本判決後10日內向本院提出上訴書狀，並
應敘述具體理由。若未敘述理由者，應於上訴期間屆滿後20日內
向本院補提理由書狀(均須按他造當事人之人數附繕本)。
                                  書記官  林詩綺
中    華    民    國   100    年    7     月    26    日
附表
┌──┬───────────────────────┐
│編號│應  沒  收  之  物                            │
├──┼───────────────────────┤
│一  │仿GLOCK廠27型半自動手槍製造之改造槍枝（含彈匣 │
│    │壹個，槍枝管制編號0000000000）壹枝。│
├──┼───────────────────────┤
│二  │直徑9.0±0.5mm子彈貳顆                        │
└──┴───────────────────────┘
附錄本案論罪科刑法條：
槍砲彈藥刀械管制條例第8條第4項
未經許可，持有、寄藏或意圖販賣而陳列第1項所列槍枝者，處3
年以上10年以下有期徒刑，併科新臺幣7百萬元以下罰金。
槍砲彈藥刀械管制條例第12條第4項
未經許可，持有、寄藏或意圖販賣而陳列子彈者，處5年以下有
期徒刑，併科新台幣300萬元以下罰金。